【裁判字號】    97,訴,1246
【裁判日期】    970905
【裁判案由】    違反毒品危害防制條例
【裁判全文】
臺灣臺南地方法院刑事判決              97年度訴字第1246號
公  訴  人  臺灣臺南地方法院檢察署檢察官
被      告  甲○○
上列被告因違反毒品危害防制條例案件，經檢察官提起公訴（97
年度撤緩毒偵字第107號、第109號、第110號、第111號、第112
號），被告於準備程序中就被訴事實為有罪之陳述，本院合議庭
裁定由受命法官獨任進行簡式審判程序，判決如下：
    主  文
甲○○施用第一級毒品，累犯，處有期徒刑拾月；又施用第一級
毒品，累犯，處有期徒刑拾月，扣案海洛因壹包（驗餘淨重零點
零壹捌公克）沒收銷燬之，扣案海洛因之空包裝袋壹個沒收之；
又施用第一級毒品，累犯，處有期徒刑拾月；又施用第一級毒品
，累犯，處有期徒刑拾月；又施用第一級毒品，累犯，處有期徒
刑拾月。應執行有期徒刑壹年貳月，扣案海洛因壹包（驗餘淨重
零點零壹捌公克）沒收銷燬之，扣案海洛因之空包裝袋壹個沒收
之。
    事實及理由
一、本件犯罪事實：甲○○前因違反毒品危害防制條例（施用毒
    品）案件，經本院以91年度毒聲字第1號裁定送觀察、勒戒
    後，因有繼續施用毒品傾向，於91年2月7日以91毒聲字第
    199號裁定令入戒治處所施以強制戒治，嗣經裁定停止戒治
    付保護管束，92年1月31日保護管束期滿執行完畢，並經臺
    灣臺南地方法院檢察署檢察官以92年度戒毒偵字第21號處分
    書為不起訴處分確定，嗣又因違反毒品危害防制條例（施用
    第一、二級毒品）案件，經臺灣高等法院臺南分院94年11月
    24日94年度上訴字第1040號判決判處應執行有期徒刑11月確
    定，甫於96年1月31日縮刑期滿而執行完畢。詎猶未戒除惡
    習，分別基於施用第一級毒品海洛因之犯意，於下列時、地
    施用第一級毒品海洛因：
(一)96年8月26日中午12時許，在其位於臺南縣永康市○○街60
    巷2號住處內，以海洛因加水後置於針筒內注射手臂之方式
    ，施用海洛因1次。嗣經警於96年8月26日下午4時10分許，
    因偵辦陳文忠販毒案時，甲○○以電話撥打陳文忠之手機欲
    購買毒品，為警查獲，警方徵得其同意後，採集其尿液送驗
    ，結果呈現鴉片類（嗎啡）陽性反應。
(二)97年1月3日上午10時許，在上開地點，以同前方式，施用海
    洛因1次。嗣甲○○於同年月4日上午11時30分許，在臺南縣
    永康市○○路與大灣三街口，因行跡可疑為警盤查，當場扣
    得海洛因1包（驗餘淨重0.018公克、驗前淨重0.027公克，
    毛重0.15公克）。警方徵得其同意後，採集其尿液送驗，結
    果呈現鴉片海洛因代謝物類（嗎啡）陽性反應。
(三)97年1月8日上午10時30分許，在上開地點，以同前方式，施
    用海洛因1次。警方徵得其同意後，採集其尿液送驗，結果
    呈現鴉片類（可待因及嗎啡）陽性反應，因而查獲。
(四)97年1月21日晚上10時許，在上開地點，以同前方式，施用
    海洛因1次。警方經其同意採集尿液送驗，結果呈現鴉片類
    （可待因及嗎啡）陽性反應，而悉上情。
(五)97年1月26日某時，在上開地點，以同前之方式，施用海洛
    因1次。嗣經警徵得其同意採集其尿液送驗，結果呈現鴉片
    類（可待因及嗎啡）陽性反應，始悉上情，因而查獲。
二、上開犯罪事實之證據：
（一）被告於警詢、檢察官偵查中，及本院審理時之自白。
（二）犯罪事實(一)：臺南縣警察局永康分局偵辦毒品危害防制條
      例案送驗尿液編號與真實姓名對照表編號名冊、長榮大學
      於96年9月6日確認報告（檢體編號為OQ96328號）各1紙。
（三）犯罪事實(二)：臺南市警察局第一分局調查甲○○涉嫌毒品
      案送驗尿液及年籍對照表，及詮昕科技股份有限公司濫用
      藥物尿液檢驗報告（檢體編號為A1-003號）、臺南市警察
      局第一分局扣押物品目錄表、查獲甲○○涉嫌毒品危害防
      制條例案毒品初步檢驗報告單、高雄市立凱旋醫院97年3
      月10日高市凱醫驗字第6411號濫用藥物成品檢驗鑑定書各
      1紙，及扣案粉末狀海洛因1包（檢驗後淨重0.018公克、
      檢驗前淨重0.027公克）。
（四）犯罪事實(三)：臺南縣警察局永康分局毒品犯罪嫌疑人尿液
      採驗作業管制紀錄清冊、長榮大學於97年2月1日確認報告
      （檢體編號為097J010號）各1紙。
（五）犯罪事實(四)：臺南縣警察局新化分局查處毒品案尿液檢體
      對照表名冊、長榮大學於97年2月14日出具之確認報告（
      檢體編號為097G010號）各1紙。
（六）犯罪事實(五)：臺南縣警察局永康分局毒品犯罪嫌疑人尿液
      採驗作業管制紀錄清冊，及長榮大學於97年2月14日確認
      報告（檢體編號為097J024號）各1紙。
三、按海洛因經注射入人體後，約80%於24小時內自尿中排出，
    且尿液中能否驗出嗎啡陽性反應與其投與量、投與途徑、採
    尿時間、個人體質及檢驗方法之靈敏度有關，而文獻報導注
    射6毫克之海洛因鹽酸鹽，其代謝物嗎啡之平均可檢出時限
    約為26小時，業經行政院衛生署藥物食品檢驗局81年9月8日
    （81）藥檢壹字第8114885號函述明綦詳。被告自白，核與
    其各次尿液檢驗結果相符，其5次施用第一級毒品之犯行，
    應堪認定。
四、被告前因施用毒品案件，經送觀察、勒戒及強制戒治後，於
    92年1月31日執行完畢，有臺灣高等法院被告前案紀錄表在
    卷可稽，其於強制戒治執行完畢5年內分別再犯本件施用毒
    品之罪，自應依法論科；且海洛因係屬毒品危害防制條例第
    2 條第2項第1款所列之第一級毒品，核被告5次所為，均係
    犯毒品危害防制條例第10條第1項之施用第一級毒品罪，而
    其施用前後持有第一級毒品之低度行為，則應為其施用之高
    度行為所吸收，不另論罪。又被告上開5次犯行，犯意各別
    、方法互殊，應分論併罰之。另被告有如事實欄所載之前案
    紀錄，甫於96年1月31日縮刑期滿執行完畢，有卷附臺灣高
    等法院告前案紀錄表可按，其於受有期徒刑之執行完畢後5
    年內故意再犯本件各有期徒刑以上之罪，均為累犯，均依法
    應加重其刑。爰審酌被告迭經觀察、勒戒及強制戒治，仍未
    能體認施用毒品對於自身健康之危害，遠離毒品，惟犯後業
    已坦承犯行，態度良好等一切情狀，分別量處如主文所示之
    刑，並定其應執行之刑。至扣案海洛因1包（檢驗後淨重
    0.018 公克、檢驗前淨重0.027公克），不論屬於犯人與否
    ，應依毒品危害防制條例第18條第1項前段規定，沒收銷燬
    之；而其空包裝袋1個，既可與毒品析離，且為被告所有便
    於攜帶及供其施用第一級毒品海洛因之用，爰依刑法第38條
    第1項第2款宣告沒收之。
據上論斷，應依刑事訴訟法第273條之1第1項、第299條第1項前
段、第310條之2、第454條，毒品危害防制條例第10條第1項、第
18條第1項，刑法第11條、第47條第1項、第51條第5款，第38條
第1項第2款，判決如主文。
本案經檢察官王森榮到庭執行職務
中    華    民    國    97    年    9     月    5     日
                  刑事第十二庭  法  官  魏玉英
以上正本證明與原本無異。
如不服本判決應於收受本判決後10日內向本院提出上訴書狀，並
應敘述具體理由。如未敘述上訴理由者，應於上訴期間屆滿後20
日內向本院補提理由書狀（均須按他造當事人之人數附繕本）「
切勿逕送上級法院」。
                                書記官  曾盈靜
中    華    民    國    97    年    9     月    5     日
附錄本案論罪科刑法條全文
毒品危害防制條例第10條
施用第一級毒品者，處6月以上5年以下有期徒刑。
施用第二級毒品者，處3年以下有期徒刑。


司法院資訊處製作；財團法人民間司法改革基金會備份。
